# 请问《中国注册会计师审计准则问题解答》到目前为止已经公布了多少期呢？

提问人：五老峰 时间：2014-02-26 13:15:09
内容如题，能否帮助回一下呢？是不是只到第 6 号呢？

回答人：chenyiwei
目前正式发布的有 1 ～ 6 期。另外 2013 年 11 月还发布了 7 ～ 13 号的征求意见稿
（http://www.cicpa.org.cn/news/201311/t20131104_42778.html），但目前 7 ～ 13 号尚未发布正式稿。